【裁判字號】    95,訴,701
【裁判日期】    951031
【裁判案由】    違反毒品危害防制條例
【裁判全文】
臺灣新竹地方法院刑事判決               95年度訴字第701號
公  訴  人  臺灣新竹地方法院檢察署檢察官
被      告  甲○○
上列被告因違反毒品危害防制條例案件，經檢察官聲請以簡易判
決處刑（九十五年度毒偵字第一○六二號），本院認不得以簡易
判決處刑，改依通常程序審理，並裁定進行簡式審判程序，判決
如下：
     主  文
甲○○施用第一級毒品，累犯，處有期徒刑柒月。
     事  實
一、甲○○於民國九十四年間因詐欺案件，經臺灣臺中地方法院
    以九十四年度中簡字第五一號判決判處有期徒刑三月，於九
    十五年一月四日易科罰金執行完畢。其於九十三年間且因施
    用毒品案件，經臺灣臺中地方法院裁定觀察、勒戒後，認無
    繼續施用毒品傾向，於九十三年五月五日釋放出監，由臺灣
    臺中地方法院檢察署檢察官於同日，以九十三年度毒偵字第
    一二八一號不起訴處分確定，仍不知悔改，於觀察、勒戒執
    行完畢釋放後五年內，復基於施用第一級毒品海洛因之犯意
    ，於九十五年六月七日下午三時許，在新竹縣竹北市某處，
    將香煙捲紙內之部分煙草撥出，填入海洛因粉末後，持其所
    有之打火機點燃香煙吸食之方式，施用海洛因一次。嗣其於
    同日晚上九時三十分許，搭乘朋友蘇勝紹駕駛之自用小客車
    行經新竹縣竹北市○○路與博愛街口時，為警方攔檢後，徵
    得其同意採集其尿液送驗後查獲上情。
二、案經新竹市警察局第二分局報請臺灣新竹地方法院檢察署檢
    察官聲請簡易判決處刑。
     理  由
一、被告甲○○所犯施用第一級毒品罪，非為死刑、無期徒刑、
    最輕本刑為三年以上有期徒刑之罪或高等法院管轄第一審案
    件，其於準備程序進行中先就被訴事實為有罪之陳述，本院
    認為合於刑事訴訟法第二百七十三條之一第一項之規定，裁
    定進行簡式審判程序，先予敘明。
二、上述事實，業經被告甲○○於本院審理時坦白承認，而被告
    於九十五年六月七日經警採尿送驗結果，呈嗎啡（即海洛因
    水解後之反應）陽性反應，有新竹市警察局辦理煙毒、麻醉
    藥品尿液送驗受檢人真實姓名代號對照表及臺灣檢驗科技股
    份有限公司濫用藥物尿液檢驗報告各一紙在卷可證。再施用
    第一級毒品海洛因，可於二至四日內由施用者尿液中檢測得
    知，亦有行政院衛生署管制藥品管理局九十二年三月十日管
    檢字第○九二○○○一四九五號函在卷可供參考，足見被告
    之自白與事實相符，可以採信，其於上述時地施用海洛因一
    次之事實，應可認定。
三、被告於九十三年間因施用毒品案件，經臺灣臺中地方法院裁
    定觀察、勒戒後，認無繼續施用毒品傾向，於九十三年五月
    五日釋放出監，由臺灣臺中地方法院檢察署檢察官於同日，
    以九十三年度毒偵字第一二八一號不起訴處分確定等情，有
    臺灣新竹地方法院檢察署刑案資料查註紀錄表及臺灣高等法
    院被告前案紀錄表各一份在卷足憑，其於觀察、勒戒執行完
    畢釋放後五年內，復施用第一級毒品海洛因，自應依法論科
    。
四、按行為後法律有變更者，適用行為時之法律。但行為後之法
    律有利於行為人者，適用最有利於行為人之法律；修正後刑
    法第二條第一項定有明文。本件被告行為後，九十四年二月
    二日修正公布之刑法，業於九十五年七月一日起施行，關於
    累犯之適用，刑法第四十七條原規定：「受有期徒刑之執行
    完畢，或受無期徒刑或有期徒刑一部之執行而赦免後，五年
    以內再犯有期徒刑以上之罪者，為累犯，加重本刑至二分之
    一。」。修正後，刑法第四十七條第一項改為：「受徒刑之
    執行完畢，或一部之執行而赦免後，五年以內故意再犯有期
    徒刑以上之罪者，為累犯，加重本刑至二分之一。」，增列
    第二項規定：「第九十八條第二項關於因強制工作而免其刑
    之執行者，於受強制工作處分之執行完畢或一部之執行而免
    除後，五年以內故意再犯有期徒刑以上之罪者，以累犯論。
    」。因修正後刑法第四十七條第一項係規定行為人於五年內
    故意再犯者，才有累犯加重刑期之適用，對行為人較有利，
    而修正後刑法第四十七條第二項新增適用累犯之規定，則對
    行為人較為不利。惟被告於九十四年間因詐欺案件，經臺灣
    臺中地方法院以九十四年度中簡字第五一號判決判處有期徒
    刑三月，於九十五年一月四日易科罰金執行完畢，有臺灣新
    竹地方法院檢察署刑案資料查註紀錄表及臺灣高等法院被告
    前案紀錄表各一份在卷可佐，其於受有期徒刑之執行完畢後
    ，五年內再故意犯本件有期徒刑以上之罪，依修正前、後之
    刑法第四十七條之規定，均構成累犯，對被告即無利或不利
    可言，自應依修正後刑法第二條第一項前段之規定，適用修
    正前刑法第四十七條之規定，論以累犯，先予敘明。
五、查海洛因為毒品危害防制條例第二條第一項第一款所稱之第
    一級毒品，不得持有及施用，被告甲○○竟持以施用，核其
    所為，係犯同條例第十條第一項之施用第一級毒品罪。其施
    用前持有第一級毒品海洛因之低度行為，應為施用之高度行
    為所吸收，不另論罪。其曾於九十四年間因詐欺案件，經臺
    灣臺中地方法院以九十四年度中簡字第五一號判決判處有期
    徒刑三月，於九十五年一月四日易科罰金執行完畢，有臺灣
    新竹地方法院檢察署刑案資料查註紀錄表及臺灣高等法院被
    告前案紀錄表各一份在卷可供參考，其受有期徒刑之執行完
    畢後，五年之內再犯有期徒刑以上刑之本罪，為累犯，應依
    修正前刑法第四十七條之規定，加重其刑。爰審酌被告曾有
    詐欺前科之素行、經執行觀察、勒戒後，仍未戒除毒癮、施
    用毒品嚴重危害其身心健康、僅施用海洛因一次及坦認犯行
    之犯罪後態度等一切情狀，量處如主文所示之刑。至被告所
    有，供其施用海洛因所用之打火機並未扣案，亦無證據證明
    現尚存在，為避免執行困難，爰不予宣告沒收。
據上論斷，應依刑事訴訟法第四百五十二條、第二百七十三條之
一、第二百九十九條第一項前段，毒品危害防制條例第十條第一
項，修正後刑法第二條第一項前段、第十一條前段、修正前刑法
第四十七條，判決如主文。
本案經檢察官林佳穎到庭執行職務。
中    華    民    國  九十五  年    十  月   三十一  日
                  刑事第六庭    法  官  林昌義
以上正本證明與原本無異。
如不服本判決，應於判決送達後10日內向本院提出上訴狀 (應附
繕本)，上訴於臺灣高等法院。
中    華    民    國    95    年    10    月    31    日
                                書記官  劉怡芳
附錄本案論罪科刑法條全文：
毒品危害防制條例第十條
施用第一級毒品者，處六月以上五年以下有期徒刑。
施用第二級毒品者，處三年以下有期徒刑。


司法院資訊處製作；財團法人民間司法改革基金會備份。
